【裁判字號】    95,交聲,782
【裁判日期】    951214
【裁判案由】    違反道路交通管理處罰條例聲明異議
【裁判全文】
臺灣士林地方法院交通事件裁定         95年度交聲字第782號
原處分機關  臺北市交通事件裁決所
異  議  人  甲○○
即受處分人
上列異議人因違反道路交通管理處罰條例案件，對於臺北市交通
事件裁決所民國95年9 月28日北市裁二字第裁22-AC0000000號裁
決聲明異議（原舉發案號：臺北市政府警察局舉發違反道路交通
管理事件通知單北市警交大字第AC0000000號），本院裁定如下
    主  文
異議駁回。
    理  由
一、按道路交通標誌標線號誌設置規則第169 條規定，禁止臨時
    停車線之標線為紅色實線，用以指示禁止臨時停車路段。次
    按交岔路口10公尺內不得臨時停車；禁止臨時停車處所不得
    停車，道路交通安全規則第111 條第1 項第2 款、第112 條
    第1 項第1 款分別定有明文。又汽車駕駛人停車時，有在禁
    止臨時停車處所停車者，處新臺幣（下同）600 元以上
    1,200 元以下罰鍰，道路交通管理處罰條例第56條第1 項第
    1 款亦定有明文。
二、原處分意旨略以：異議人甲○○所有之2T-0401 號自小客車
    於民國95年8 月1 日上午9 時40分許，在臺北市○○街91巷
    11號交岔路口，經警拍照逕行舉發其有「在交岔路口10公尺
    內停車」之違規，爰依違反道路交通管理處罰條例第56條第
    1 項第1 款之規定，裁處異議人罰鍰900 元。
三、聲明異議意旨略以：自舉發照片可知，舉發地點為轉角處，
    除異議人所有上開車號自小客車外，前後另各停放1 部自小
    客車，如欲對異議人所有之自小客車舉發違規停車，則舉發
    員警亦應就停放於異議人前後之違規車輛均予舉發，始符公
    平，如僅對異議人舉發，異議人實難甘服，爰依法聲明異議
    云云。
四、經查：
  (一)本件異議人所有之上開車號自小客車，於前揭時間，停放在
    臺北市○○街91巷11號交岔路口10公尺內繪有紅線之處，為
    異議人所自承，且有違規採證照片1 幀附卷可憑，而自卷附
    採證照片觀之，該汽車停放處所係交岔路口，並繪有紅色實
    線，是異議人顯有在禁止臨時停車處所停車之違規事實，甚
    為明確。
  (二)至異議人雖辯稱當時尚有其他車輛未依規定停放，舉發員警
    係選擇性執法云云，惟並未提出任何證據加以證明，其空言
    指摘員警有執法不公之情事，顯無從遽信。況道路交通管理
    之管制方法、手段，乃行政機關依其職權所為裁量之行政措
    施或處分，除有重大、明顯瑕疵或其他違法情形外，尚非本
    院所得任意指摘或變更，且異議人上開所指諸多疑問，係主
    管機關行使行政裁量權妥適與否，而非違法與否之問題，自
    不得據以為免責之事由。是以，本件異議人既確有違規停車
    之情事，員警依法逕行舉發，即無違誤，至他人違規是否受
    罰，則非本件所應審酌。
  (三)綜上所述，原處分機關援引上開規定，裁處異議人罰鍰900
    元，核無違誤，本件異議人之異議為無理由，應予駁回。
五、據上論斷，應依道路交通案件處理辦法第19條，裁定如主文
    。
中    華    民    國    95    年    12    月    14    日
                  交通法庭法  官   馬傲霜
以上正本證明與原本無異。
如不服本裁定，應於送達後5日內向本院提出抗告狀。
                           書記官  陳玉瓊
中    華    民    國    95    年    12    月    14    日


司法院資訊處製作；財團法人民間司法改革基金會備份。
